臺灣桃園地方法院刑事判決
110年度審原交易字第45號
110年度審原交易字第47號
公  訴  人  臺灣桃園地方檢察署檢察官
被      告  陳翔  




指定辯護人  公設辯護人王暐凱
上列被告因公共危險案件，檢察官分別提起公訴（110年度偵字
第30284號、第34223號），經本院合併審理，嗣被告於準備程序
中就被訴事實為有罪之陳述，復告知簡式審判程序之旨，並聽取
公訴人、被告及辯護人之意見後，由本院當庭裁定改行簡式審判
程序審理並判決如下：
    主      文
陳翔犯不能安全駕駛動力交通工具罪，累犯，處有期徒刑陸月，
併科罰金新臺幣伍萬元，有期徒刑如易科罰金，罰金如易服勞役
，均以新臺幣壹仟元折算壹日；又犯不能安全駕駛動力交通工具
罪，累犯，處有期徒刑陸月，併科罰金新臺幣拾貳萬元，有期徒
刑如易科罰金，罰金如易服勞役，均以新臺幣壹仟元折算壹日；
應執行有期徒刑拾月，併科罰金新臺幣拾伍萬元，有期徒刑如易
科罰金、罰金如易服勞役，均以新臺幣壹仟元折算壹日。
    事實及理由
一、本件犯罪事實及證據，除證據部分補充「被告陳翔於本院訊
    問、準備程序及審理時之自白」外，餘犯罪事實及證據均同
    於附件起訴書之記載（詳如附件一、二）。
二、新舊法比較：
    按行為後法律有變更者，適用行為時之法律。但行為後之法
    律有利於行為人者，適用最有利於行為人之法律。刑法第2
    條第1項定有明文。經查，被告行為後，刑法第185條之3第1
    項之規定業於民國111年1月28日修正公布，並自同月30日生
    效施行，修正前刑法第185條之3第1項規定：「駕駛動力交
    通工具而有下列情形之一者，處2年以下有期徒刑，得併科2
    0萬元以下罰金」，修正後則規定：「駕駛動力交通工具而
    有下列情形之一者，處3年以下有期徒刑，得併科30萬元以
    下罰金」，已將法定刑自「2年以下有期徒刑，得併科20萬
    元以下罰金」，提高為「3年以下有期徒刑，得併科30萬元
    以下罰金」，經比較新、舊法結果，自以修正前之規定對被
    告較為有利，依刑法第2 條第1 項前段規定，被告本件犯行
    應仍適用行為時即修正前刑法第185條之3第1項規定處罰。
三、論罪科刑：
（一）核被告所為，均係犯修正前刑法第185條之3第1項第1款之
      吐氣所含酒精濃度達每公升零點二五毫克以上而駕駛動力
      交通工具罪。
（二）被告所犯上開二罪間，犯意各別，行為互殊，應分論併罰
      。
（三）被告前因公共危險案件，經臺灣宜蘭地方法院以108年度
      原交易字第11號判決判處有期徒刑6月確定，於民國110年
      2月6日執行完畢，有臺灣高等法院被告前案紀錄表1份可
      按，其受徒刑之執行完畢後，5年以內故意再犯本案有期
      徒刑以上之本件二罪，均為累犯，而參照司法院大法官釋
      字第775號解釋意旨，為避免發生罪刑不相當之情形，法
      院就該個案依該解釋意旨，裁量是否加重最低本刑。考量
      被告上開構成累犯之犯罪紀錄，與本案犯行之罪名、犯罪
      類型相同，且前有多次酒後駕車經法院判刑之紀錄，足見
      被告對刑罰之反應力薄弱，認適用刑法第47條累犯加重之
      規定並無罪刑不相當之情事，爰均依刑法第47條第1項規
      定，加重其刑。
（四）爰審酌被告前已有酒後駕車之公共危險犯行且屢經法院判
      決確定，有如前述，竟仍不知自律己行，再次於飲酒後猶
      騎駛普通重型機車行駛於公眾往來之道路，危及道路交通
      安全，且缺乏尊重其他用路人生命、財產安全之觀念，為
      警測得其吐氣所含酒精濃度分別達每公升0.80毫克、0.45
      毫克，所為實不足取，兼衡被告其素行、智識程度、現以
      接承包商工作為業之生活狀況，暨其犯後坦承犯行之態度
      等一切情狀，分別量處如主文所示之刑及定其應執行之刑
      ，並均諭知有期徒刑如易科罰金、罰金如易服勞役之折算
      標準。
據上論斷，應依刑事訴訟法第273條之1第1項、第299條第1項前
段、第310條之2、第454條，判決如主文。
本案經檢察官董諭到庭執行職務。
中    華    民    國   111    年     4    月    14    日
                       刑事審查庭  法  官  李佳穎
以上正本證明與原本無異。
如不服本判決應於收受判決後20日內向本院提出上訴書狀，並應
敘述具體理由。其未敘述上訴理由者，應於上訴期間屆滿後20日
內向本院補提理由書(均須按他造當事人之人數附繕本)「切勿逕
送上級法院」。
                                   書記官  蔡萱穎
中    華    民    國   111    年     4    月    14    日
附本件論罪科刑依據之法條：
修正前中華民國刑法第185 條之3 
駕駛動力交通工具而有下列情形之一者，處2 年以下有期徒刑，
得併科20萬元以下罰金：
一、吐氣所含酒精濃度達每公升零點二五毫克或血液中酒精濃度
    達百分之零點零五以上。
二、有前款以外之其他情事足認服用酒類或其他相類之物，致不
    能安全駕駛。
三、服用毒品、麻醉藥品或其他相類之物，致不能安全駕駛。
因而致人於死者，處3 年以上10年以下有期徒刑；致重傷者，處
1 年以上7 年以下有期徒刑。


附件一：
臺灣桃園地方檢察署檢察官起訴書
                                    110年度偵字第30284號
　　被　　　告　陳翔　　男　34歲（民國00年00月00日生）
　　　　　　　　　　　　住○○市○○區○○○路000巷000弄  00號
　　　　　　　　　　　　國民身分證統一編號：Z000000000號
    選任辯護人  江宗恆  法律扶助律師（嗣經解除委任）
上列被告因公共危險案件，業經偵查終結，認應提起公訴，茲將
犯罪事實及證據並所犯法條分敘如下：
　　　　犯罪事實
一、陳翔前因公共危險案件，經臺灣宜蘭地方法院108年度原交
    易字第11號判決判處有期徒刑6月確定，於民國110年2月6日
    執行完畢。仍不知悔改，於110年7月16日15時至17時許，在
    桃園市○○區○○○路000號檳榔攤內飲用保力達、啤酒後，明知
    吐氣所含酒精濃度達每公升0.25毫克以上不得駕駛動力交通
    工具，仍基於酒後駕駛動力交通工具之犯意，於同日18時許
    ，騎乘車號000-000號普通重型機車上路。嗣於當日18時10
    分許，行經龜山區文化七路與興華五街口時，因車行不穩為
    警攔檢，並於該日18時21分許測得其吐氣所含酒精濃度每公
    升0.80毫克，始悉上情。
二、案經桃園市政府警察局龜山分局報告偵辦。
  　    證據並所犯法條
一、上揭犯罪事實業據被告陳翔於警詢時及偵訊中坦承不諱，並
    有酒精測定紀錄表、舉發違反道路交通管理事件通知單等在
    卷可稽，被告犯嫌堪以認定。
二、核被告所為，係犯刑法第185條之3第1項第1款駕駛動力交通
    工具吐氣所含酒精濃度達每公升0.25毫克以上罪嫌。其前受
    如犯罪事實欄所載有期徒刑執行完畢，有刑案資料查註紀錄
    表附卷可參，5年內故意再犯本件相同罪質有期徒刑以上之
    罪，為累犯，請依刑法第47條第1項之規定及大法官會議釋
    字第775號解釋意旨加重其刑。
三、依刑事訴訟法第251條第1項提起公訴。
    此　致
臺灣桃園地方法院
中　　華　　民　　國　 110　　年　　9 　　月　　10　　日
　　　　　　　　　　　　　　　檢　察　官 邱 文 中
本件證明與原本無異
　　　
中　　華　　民　　國　 110　　年　　9 　　月　　24　　日
　　　　　　　　　　　　　　　書  記  官 劉 伯 雄　　　

所犯法條：
中華民國刑法第185條之3
駕駛動力交通工具而有下列情形之一者，處 2 年以下有期徒刑
，得併科 20 萬元以下罰金：
一、吐氣所含酒精濃度達每公升零點二五毫克或血液中酒精濃度
    達百分之零點零五以上。
二、有前款以外之其他情事足認服用酒類或其他相類之物，致不
    能安全駕駛。
三、服用毒品、麻醉藥品或其他相類之物，致不能安全駕駛。
因而致人於死者，處 3 年以上 10 年以下有期徒刑；致重傷者
，處 1 年以上 7 年以下有期徒刑。
曾犯本條或陸海空軍刑法第 54 條之罪，經有罪判決確定或經緩
起訴處分確定，於五年內再犯第 1 項之罪因而致人於死者，處
無期徒刑或 5 年以上有期徒刑；致重傷者，處 3 年以上 10 年
以下有期徒刑。 

附件二：
臺灣桃園地方檢察署檢察官起訴書
                                    110年度偵字第34223號
　　被　　　告　陳翔　　男　34歲（民國00年00月00日生）
　　　　　　　　　　　　住○○市○○區○○0路000巷000弄                           00號
　　　　　　　　　　　　國民身分證統一編號：Z000000000號
上列被告因公共危險案件，已經偵查終結，認應提起公訴，茲將
犯罪事實及證據並所犯法條分敘如下：
　　　　犯罪事實
一、陳翔前因公共危險案件，經臺灣宜蘭地方法院以108年度原
    交易字第11號判決處有期徒刑6月確定，經入監服刑，甫於
    民國110年2月6日執行完畢出監。詎其猶不知悔改，自110年
    8月22日晚間7時許起至同日晚間7時30分許止，在桃園市○○
    區○○○路000巷000弄00號住處內飲酒，明知飲酒後已達不得
    駕駛動力交通工具之程度，仍基於酒後駕駛動力交通工具之
    犯意，於110年8月23日上午10時10分許，自該處騎乘車牌號
    碼000-000號普通重型機車離去，嗣於110年8月23日上午10
    時35分許，行經桃園市龜山區自強北路17巷巷口前，為警攔
    檢盤查，並於110年8月23日上午10時40分許，測得吐氣所含
    酒精濃度達每公升0.45毫克。
二、案經桃園市政府警察局龜山分局報告偵辦。
　　　　證據並所犯法條
一、上揭犯罪事實，業據被告陳翔於警詢時及偵訊中坦承不諱，
    復有當事人酒精測定紀錄表及桃園市政府警察局舉發違反道
    路交通管理事件通知單各1份在卷可稽，被告犯嫌堪以認定
    。
二、核被告所為，係犯刑法第185條之3第1項第1款之公共危險罪
    嫌。又被告前有如犯罪事實欄所載之論罪科刑及執行情形，
    有本署刑案資料查註紀錄表1份附卷可憑，其於徒刑執行完
    畢5年內，故意再犯本件有期徒刑以上之罪，為累犯，請參
    照司法院大法官解釋釋字第775號解釋意旨，審酌依刑法第4
    7條第1項規定，加重其刑。
三、依刑事訴訟法第251條第1項提起公訴。
　  此　  致
臺灣桃園地方法院
中　　華　　民　　國　 110　　年　　10　　月　　12　　日
 　　　　　　　　　　　　     檢察官  楊  挺  宏
本件正本證明與原本無異
中　　華　　民　　國　 110　　年　　10　　月　　14　　日
                              書記官  林  敬  展
附錄所犯法條全文：
中華民國刑法第185條之3
駕駛動力交通工具而有下列情形之一者，處 2 年以下有期徒刑
，得併科 20 萬元以下罰金：
一、吐氣所含酒精濃度達每公升零點二五毫克或血液中酒精濃度
    達百分之零點零五以上。
二、有前款以外之其他情事足認服用酒類或其他相類之物，致不
    能安全駕駛。
三、服用毒品、麻醉藥品或其他相類之物，致不能安全駕駛。
因而致人於死者，處 3 年以上 10 年以下有期徒刑；致重傷者
，處 1 年以上 7 年以下有期徒刑。
曾犯本條或陸海空軍刑法第 54 條之罪，經有罪判決確定或經緩
起訴處分確定，於五年內再犯第 1 項之罪因而致人於死者，處
無期徒刑或 5 年以上有期徒刑；致重傷者，處 3 年以上 10 年
以下有期徒刑。